【裁判字號】    98,易,3013
【裁判日期】    981207
【裁判案由】    傷害等
【裁判全文】
臺灣臺中地方法院刑事判決              98年度易字第3013號
公  訴  人  臺灣臺中地方法院檢察署檢察官
被      告  乙○○
            丙○○
上列被告等因傷害等案件，經檢察官提起公訴(98年度偵字第119
05、16595號)，本院判決如下：
    主    文
乙○○犯公然侮辱罪，累犯，處拘役拾日，如易科罰金，以新臺
幣壹仟元折算壹日。
丙○○犯傷害罪，處拘役伍拾日，如易科罰金，以新臺幣壹仟元
折算壹日。
    犯罪事實
一、乙○○前於民國94年間因詐欺案件，經臺灣高等法院以95年
    度上易字第2317號判處有期徒刑1年4月確定，其後經依中華
    民國九十六年罪犯減刑條例減為有期徒刑8月確定，於97年1
    月2日執行完畢。仍不知悔改，於98年3月4日下午2時許，在
    臺中市北屯區貿易巷118號前空地之大樹下，因細故與丙○
    ○發生爭執，竟基於公然侮辱人之犯意，在上開不特定人或
    多數人均得以共見共聞之場所，以「操你媽，雞巴」之穢語
    ，辱罵丙○○。丙○○不堪受辱，遂基於傷害人身體之犯意
    ，持該處原所擺放桌子墊桌腳之磚頭砸乙○○之後腦杓，並
    與乙○○相互扭打在地，致乙○○受有左臉部、後枕部鈍挫
    傷等傷害。
二、案經乙○○訴由臺中市警察局第五分局報請及丙○○訴請臺
    灣臺中地方法院檢察署檢察官偵查起訴。
    理  由
一、程序方面：
(一)本案被告乙○○所犯刑法第309條第1項公然侮辱罪、被告丙
    ○○所犯刑法第277條第1項傷害罪，均屬刑事訴訟法第376
    條第1款所列之罪，依同法第284條之1規定，第一審得由法
    官獨任進行審判程序，合先敘明。
(二)按被告以外之人於審判外之陳述，雖不符前4條之規定，而
    經當事人於審判程序同意作為證據，法院審酌該言詞陳述或
    書面陳述作成時之情況，認為適當者，亦得為證據。當事人
    、代理人或辯護人於法院調查證據時，知有第159條第1項不
    得為證據之情形，而未於言詞辯論終結前聲明異議者，視為
    有前項之同意，刑事訴訟法第159條之5定有明文。本案判決
    以下所引用檢察官所舉各項證據，業經被告乙○○、丙○○
    於本院審理時表示無意見，同意作為證據，迄於言詞辯論終
    結前亦未聲明異議，本院審酌該等證據之取得過程並無瑕疵
    ，與本案待證事實間復具有相當之關聯性，以之為本案證據
    尚無不當，自得採為證據。
二、認定犯罪事實所憑之證據及理由：
(一)關於被告乙○○公然侮辱部分：
    訊據被告乙○○矢口否認有何公然侮辱犯行，辯稱：當時是
    丙○○、鄔慶麟、馮學誠在玩紙牌，伊在旁邊指導鄔慶麟，
    因而被告無法贏鄔慶麟的錢，被告叫伊不要指導，伊不聽，
    是丙○○先罵伊，伊才回罵他的，伊罵什麼已不太記得了云
    云。惟查：
    1.被告乙○○上揭公然侮辱告訴人丙○○之犯罪事實，業據
      告訴人丙○○於警詢、偵訊時指述綦詳 (見臺中市警察局
      第五分局中分五偵字第09800012203號影卷第5頁背面、98
      年度偵字第11905號影卷第6頁背面至第7頁)，核與證人馮
      學誠於偵訊時證稱：丙○○本來在跟伊玩牌，乙○○在旁
      邊教另一個牌友，因為發出怪聲音，丙○○要求乙○○不
      要發出怪聲，所以乙○○才罵丙○○「操你媽，雞巴」，
      丙○○就站起來與乙○○吵架，後來乙○○就拿一張椅子
      及玻璃杯，作勢要打丙○○，丙○○從桌腳下將磚頭拿起
      ，乙○○看到丙○○拿磚頭後，就往外跑，丙○○就追出
      去，因為伊視線剛好被一面帆布擋住，沒看到他們2人扭
      打的情形，有聽到他們在地上扭打的聲音，伊繞過帆布去
      看他們2人，看到乙○○倒在地上，丙○○站在旁邊等語(
      見98年度偵字第11905號影卷第10頁背面至第11頁)相符，
      證人與被告乙○○間並無怨隙，此觀諸被告於偵訊及本院
      審理中均未供述與證人馮學誠間有何積怨自明，證人馮學
      誠應不致甘冒偽證罪責，為嫁禍被告致虛偽陳述之必要，
      且證人馮學誠就丙○○有持磚塊追打乙○○部分亦據實陳
      述，當無偏頗告訴人或被告任何一方之情形，所證自堪採
      信，被告空言否認，委無可採。
    2.按刑法分則中公然之意義，祇以不特定人或多數人得以共
      見共聞之狀態為已足，司法院著有院字第233號解釋可資
      參照。又而所謂「侮辱」，係指直接對人漫罵、嘲笑或其
      他表示足以貶損他人評價之意思。被告辱罵告訴人之地點
      係臺中市北屯區貿易巷118號前之空地，該處所一般不特
      定人均得前往，被告既在不特定人得以共見共聞之處所，
      以「操你媽，雞巴」(臺語)之穢語辱罵告訴人，顯見其有
      以上開言詞侮辱告訴人丙○○之犯意，而該等言詞在客觀
      上有貶損他人評價之意味而屬足使人感受侮辱之言詞亦無
      庸置疑，被告上揭所辯，應係事後卸責之詞，不足採信，
    3.綜上，本案事證明確，被告犯行堪以認定，應予依法論科
      。至於被告乙○○聲請就證人馮學誠進行測謊，本院認因
      待證事實已臻明瞭，無再調查之必要，附此敘明。
(二)關於被告丙○○傷害部分：
    查被告丙○○上揭傷害告訴人乙○○之犯罪事實，業據被告
    丙○○於警詢、偵訊及本院審理時坦承不諱，核與證人即被
    害人乙○○於警詢時、證人馮學誠於偵訊時 (見98年度偵字
    第11905號影卷第11頁)證述情節相符，此外，並有中國醫藥
    大學附設醫院診斷證明書1紙(見警卷第16頁)附卷可稽。綜
    上各節相互佐證，被告丙○○自白核與事實相符，應堪採信
    ，本案事證明確，被告丙○○犯行堪以認定，應予依法論科
    。
三、論罪科刑之理由：
    核被告乙○○所為，係犯刑法第309條第1項之公然侮辱罪；
    被告丙○○所為，係犯同法第277條第1項之傷害罪。被告乙
    ○○有如犯罪事實欄所載論罪科刑執行情形，有卷附臺灣高
    等法院被告前案紀錄表可按，其受有期徒刑執行完畢後5年
    以內再故意犯本案法定刑為有期徒刑之罪，屬累犯，應依刑
    法第47條第1項規定，加重其刑。爰審酌被告乙○○、丙○
    ○2人素行、犯罪之動機、目的、手段、犯罪時之客觀情狀
    ，及被告丙○○坦認犯行、被告乙○○否認犯行之犯罪後態
    度等一切情狀，分別量處如主文所示之刑，並均諭知易科罰
    金之折算標準。
四、應適用之法律：
    依刑事訴訟法第284條之1、第299條第1項前段，刑法第277
    條第1項、第309條第1項、第47條第1項、第41條第1項前段
    ，刑法施行法第1條之1第1項、第2項前段，判決如主文。
本案經檢察官甲○○到庭執行職務。
中    華    民    國    98    年    12    月    7     日
                  刑事第十七庭    法  官  簡芳潔
以上正本證明與原本無異。
如不服本判決應於收受送達後10日內向本院提出上訴書狀，並應
敘述具體理由；其未敘述上訴理由者，應於上訴期間屆滿後20日
內向本院補提理由書（均須按他造當事人之人數附繕本）「切勿
逕送上級法院」。
                                  書記官  呂苗澂
中    華    民    國    98    年    12    月    7     日
附錄論罪科刑法條全文：
中華民國刑法第277條
傷害人之身體或健康者，處3年以下有期徒刑、拘役或1千元以下
罰金。
犯前項之罪因而致人於死者，處無期徒刑或7年以上有期徒刑；
致重傷者，處3年以上10年以下有期徒刑。
中華民國刑法第309條
公然侮辱人者，處拘役或3百元以下罰金。
以強暴犯前項之罪者，處1年以下有期徒刑、拘役或5百元以下罰
金。


司法院資訊處製作；財團法人民間司法改革基金會備份。
